# 求助陈版，关于行业使用互联网推广返货合同的账务处理？

提问人：768895149 时间：2020-05-22 20:33:07
陈版，您好！
业务背景如下：
1 、A公司与B广告商（市面大型广告商，如某腾，某系等）签订竞价广告投放返货协议，双方的合作模式是A公司通过C公司（C有很多，均为B公司的代理商）进行数据推广协议的结算及投放工作，A与C直接进行结算。
2 、在 1 、的背景下，A公司与B广告商签订返货合同，根据A公司与B公司或其代理商C公司的全年投放广告量进行返货，例如：按照实际投放量的5%给予返货，返货量在下个季度的第三个月直接充值在A公司在代理商C手上的B公司平台账号。并约定需在 2020 年 4 月前消耗使用，否则清零.
假如A2019年投放 1 个亿，其中1-3季度 5000 万，第四季度 5000 万，截至年末收到返货 250 万， 2020 年第一季度收到剩下的 250 万返货。公司 2019 年末已实际使用 200 万的返货，账户返货金额尚余 50 万，尚未收到返货 250 万。 2020 年 4月公司使用完全部返货金额。
在该业务下：
事项 1 ：A公司是否可以基于合同的存在，以及期后实际收到返货的情况，在 2019 年末确认 2019 年投放所享有的全部返货金额为预付款项。即
A公司 2019 年应确认的销售费用金额为（10000-事项 3 ）确认的金额，差额挂账预付款项？还是只能确认已经收到的部分？
考虑：可以基于合同权利及期后实际情况，在年末确认该项权利形成的预付款项（虽年末尚账户还未完全体现）。
事项 2 ：如事项 1 可确认，因为A系与C进行结算交易，年末是否将未消耗的返货金额体现预付B金额？
考虑：因公司与B不直接交易，该预付系应结转以后年度费用形成，无论是挂账B披露还是与C的货款（不以净额进行结算）抵消均不符合法定的形式，是否可以挂账预付款项，但不作具体客商的披露（前五大），视为尚未摊销广告流量费支出挂账？这样处理是否妥当。
事项 3 ：在对 2019 年销售费用数据的确认时，是否对于尚未使用的返货金额 300 万元是直接冲减当期的销售费用？
还是按=尚未使用的返货金额（总返货金额+总支付金额）/总支付金额=30010000/(500+10000)=285.71万元冲减费用挂账，相当于算出实际每 1 单位价值去计算单位消耗的价格计算冲减。
考虑：两种方式均可接受，但285.71万元更为合理。 300 万体现货返的公允价值。
以上，请陈版及各业务同仁指导，是否考虑的不妥。

回答人：chenyiwei
你的理解基本合理。但对于确认期末尚未收到的返货，需关注B、C的信用风险，并函证确认尚未到账但截至期末已有权收取的返货金额。